【裁判字號】    97,訴,1815
【裁判日期】    971028
【裁判案由】    第三人異議之訴
【裁判全文】
臺灣桃園地方法院民事判決              97年度訴字第1815號
原      告  乙○○
被      告  甲○○
上列當事人間第三人異議之訴事件，本院判決如下：
    主  文
原告之訴駁回。
訴訟費用由原告負擔。
    事實及理由
一、原告起訴主張：原告為解決債務，於民國97年1 月22日向張
    雪馨（即被告之母）借款新台幣（下同）200 萬元，另於97
    年4 月15日再向張雪馨借款約18萬元，總共218 萬元，原告
    多次與被告協調還款金額，被告要求260 萬元，其利息已超
    過法定利率20％，此部分已提出刑事告訴重利罪。原告也以
    該不動產向台北第五信用合作社貸款200 萬元要歸還被告，
    但被告聲稱於200 萬元償還後，還需設定60萬元，此行為已
    構成刑法重利罪，因原告已貸款200 萬元要歸還被告，其餘
    金額仍應經由法律途徑確認等語，爰依法提起第三人異議之
    訴，並聲明：鈞院97年度司執字第69889 號（起訴狀誤載為
    「第69899 號」）執行事件，就原告所有不動產（地址：桃
    園市○○街57之1 號5 樓，下稱系爭不動產）所為之查封程
    序予以撤銷。
二、按原告之訴，依其所訴之事實，在法律上顯無理由者，法院
    得不經言詞辯論，逕以判決駁回之。民事訴訟法第249 條第
    2 項定有明文。又按第三人就執行標的物有足以排除強制執
    行之權利者，固得依強制執行法第15條之規定，於強制執行
    程序終結前，向執行法院對債權人提起異議之訴，惟所謂就
    執行標的物「有足以排除強制執行之權利」者，乃指對於執
    行標的物有所有權、典權、留置權、質權存在情形之一者而
    言，最高法院68年度台上字第3190號判例意旨參照。查系爭
    不動產之所有權人為訴外人韓芝姮，原告亦非系爭不動產之
    典權人，有原告提出之建物登記謄本在卷可稽，並經本院調
    取97年度司執字第69889 號強制執行事件卷宗核閱明確，此
    外，依上開規定及說明，原告並無足以排除被告本件強制執
    行之權利。從而，原告依強制執行法第15條規定提起第三人
    異議之訴，即非可採。
三、從而，原告依強制執行法第15條規定，對被告提起本件訴訟
    ，請求撤銷本院97年度司執字第69889 號強制執行事件就系
    爭不動產所為之查封之強制執行程序，在法律上顯無理由，
    本院爰不經言詞辯論，逕以判決駁回之。
據上論結，本件原告之訴為無理由，依民事訴訟法條第249 條第
2項、第78條，判決如主文。
中    華    民    國    97    年    10    月    28    日
                  民事第一庭    法  官  陳雪玉
如對本判決上訴，須於判決送達後20日內向本院提出上訴狀，並
繳交訴訟費用新台幣20,800元及上訴費用新台幣31,200 元。
以上正本與原本無異。
中    華    民    國    97    年    10    月    30    日
                                書記官  吳瓊英


司法院資訊處製作；財團法人民間司法改革基金會備份。
